臺灣臺北地方法院刑事裁定
111年度撤緩字第127號
聲  請  人  臺灣臺北地方檢察署檢察官
受  刑  人  許柔婕


上列聲請人因受刑人竊盜案件，聲請撤銷緩刑之宣告（111年度
執聲字第1257號），本院裁定如下：
    主  文
許柔婕之緩刑宣告撤銷。
    理  由
一、聲請意旨略以：受刑人許柔婕因竊盜案件，於民國110年4月
    26日經臺灣士林地方法院110年度審簡字第314號判決應執行
    拘役50日，如易科罰金，以新臺幣（下同）1,000元折算1日
    ，緩刑2年，於110年5月25日確定在案。詎於緩刑期前之109
    年12月18日、19日、20日，更因竊盜案件，於111年5月25日
    經本院111年度簡字第1105號判決各判處拘役40日、10日、2
    0日，應執行拘役50日，如易科罰金，以1,000元折算1日，
    於111年6月28日確定，復於緩刑期前之110年1月5日、8日，
    再因竊盜案件，於111年5月23日經本院110年度易字第591號
    判決各判處拘役10日，共7罪，應執行拘役25日，如易科罰
    金，以1,000元折算1日，於111年7月5日確定。經核受刑人
    許柔婕雖受緩刑宣告之寬典，竟於緩刑前犯罪，而受6月以
    下有期徒刑宣告確定，足認已動搖原判決認定受刑人經此偵
    、審教訓，當之所警惕，而無再犯之虞並給予緩刑宣告之基
    礎，無從認原緩刑宣告得收預期效果。本件受刑人顯非偶蹈
    法網或對其前所犯有所悔悟，自有執行刑罰之必要，爰依刑
    法第75條之1第1項第1款規定聲請撤銷緩刑之宣告等語。
二、按受緩刑之宣告，於緩刑前因故意犯他罪，而在緩刑期內受
    6月以下有期徒刑、拘役或罰金之宣告確定者，足認原宣告
    之緩刑難收其預期效果，而有執行刑罰之必要者，得撤銷其
    宣告；前條第2項之規定，於前項第1款至第3款情形亦適用
    之；撤銷之聲請，於判決確定後6個月內為之，刑法第75條
    之1第1項第1款、第2項及第75條第2項分別定有明文。考其
    立法理由略以：「關於緩刑之撤銷，現行法第75條第1項固
    已設有兩款應撤銷緩刑之原因；至得撤銷緩刑之原因，則僅
    於保安處分章內第93條第3項與撤銷假釋合併加以規定，體
    例上不相連貫，實用上亦欠彈性。爰參酌德國及奧地利現行
    立法例增訂得撤銷之原因，其中現行關於緩刑前或緩刑期間
    故意犯他罪，而在緩刑期內受得易科罰金之有期徒刑之宣告
    者，列為應撤銷緩刑之事由，因認過於嚴苛，而排除第75條
    應撤銷緩刑之事由，移列至得撤銷緩刑事由，俾使『法官依
    被告再犯情節，而裁量是否撤銷先前緩刑之宣告』；其次，
    如有前開事由，但判決宣告拘役、罰金時，可見行為人仍未
    見悔悟，有列為得撤銷緩刑之事由，以資彈性適用，爰於第
    1項第1款、第2款增訂之。又本條採用裁量撤銷主義，賦與
    法院撤銷與否之權限，特於第1項規定實質要件為『足認原宣
    告之緩刑難收其預期效果，而有執行刑罰之必要』，供作審
    認之標準。亦即於上揭『得』撤銷緩刑之情形，法院應依職權
    本於合目的性之裁量，妥適審酌受刑人所犯前後數罪間，關
    於法益侵害之性質、再犯之原因、違反法規範之情節是否重
    大、被告主觀犯意所顯現之惡性及其反社會性等情，是否已
    使前案原為促使惡性輕微之被告或偶發犯、初犯改過自新而
    宣告之緩刑，已難收其預期之效果，而確有執行刑罰之必要
    ，此與刑法第75條第1項所定2款要件有一具備，即毋庸再行
    審酌其他情狀，應逕予撤銷緩刑之情形不同。
三、經查：
　㈠本件受刑人許柔婕因竊盜案件，經臺灣士林地方法院110年度
    審簡字第314號判決應執行拘役50日，緩刑2年，於110年5月
    25日確定，並因於緩刑前之109年12月18日、19日、20日及1
    10年1月5日、8日，更因竊盜案件，各於111年5月25日、111
    年5月23日，經本院111年度簡字第1105號判決、110年度易
    字第591號判決應執行拘役50日、25日，分別於111年6月28
    日、111年7月5日確定等情，有前揭判決書及臺灣高等法院
    被告前案紀錄表可佐，是受刑人確有於緩刑期前因故意犯他
    罪，而在緩刑期內受6月以下有期徒刑之宣告確定，業堪認
    定。而聲請人係於111年8月23日向本院提出本件聲請，係於
    後2案判決確定後6月內向本院聲請撤銷緩刑乙節，亦堪認定
    。
　㈡審酌上開3案中受刑人所犯法條相同，而皆為刑法第320條第1
    項之竊盜罪（部分犯行因被害人未滿18歲，係成立兒童及少
    年福利與權益保障法第112條第1項前段、刑法第320條第1項
    之成年人故意對少年竊盜罪），且3案之犯罪事實，皆係受
    刑人於商店及學校內竊取他人之物品，前後3案之犯罪型態
    及原因並無重大不同，又臺灣士林地方法院110年度審簡字
    第314號案件之犯罪時間為110年1月26日，本院111年度簡字
    第1105號案件、110年度易字第591號案件之犯罪時間，則各
    為109年12月18日、19日、20日及110年1月5日、8日，犯罪
    時間甚為密接，實難認受刑人前案之犯行係「一時失慮致罹
    刑典」，如未給予適當懲戒，實難杜絕受刑人日後再犯之可
    能性，是本院認前案所為之緩刑宣告，已難收其預期效果，
    有執行刑罰之必要，聲請人本件聲請實屬有據，應依刑法第
    75條之1第1項第1款之規定，撤銷受刑人之緩刑宣告。
四、依刑事訴訟法第476條，刑法第75條之1第1項第1款，裁定如
    主文。
中　　華　　民　　國　　111 　年　　8 　　月　　25　　日
 　　　　　　　　 刑事第四庭    法　官　陳柏宇
上正本證明與原本無異。
如不服本裁定，應於裁定送達後5日內向本院提出抗告狀。因疫
情而遲誤不變期間，得向法院聲請回復原狀。
                                書記官  李璁潁
中　　華　　民　　國　　111 　年　　8 　　月　　25　　日